臺灣桃園地方法院刑事判決           100年度審訴字第1364號
公  訴  人  臺灣桃園地方法院檢察署檢察官
被      告  謝昇樺
上列被告因違反毒品危害防制條例案件，經檢察官提起公訴（10
0 年度毒偵字第1982號），被告於本院準備程序進行中，就被訴
事實為有罪之陳述，經本院告知簡式審判程序意旨，並聽取公訴
人及被告之意見後，本院合議庭裁定改依簡式審判程序審理，茲
判決如下：
    主      文
謝昇樺施用第一級毒品，累犯，處有期徒刑拾壹月，扣案之第一
級毒品海洛因壹包含袋（驗餘淨重零點零伍壹公克）沒收銷燬之
；又施用第二級毒品，累犯，處有期徒刑捌月；應執行有期徒刑
壹年伍月，扣案之第一級毒品海洛因壹包含袋（驗餘淨重零點零
伍壹公克）沒收銷燬之。
    事實及理由
一、犯罪事實：
    謝昇樺前於民國88年間因施用毒品案件，經本院以88年度毒
    聲字第2260號裁定送觀察、勒戒後，因認無繼續施用毒品之
    傾向，於88年5 月4 日執行完畢釋放出所，並經臺灣桃園地
    方法院檢察署檢察官以88年度偵字第6074號為不起訴處分確
    定。復於同年間（即前開觀察、勒戒執行完畢釋放後5 年內
    ）因施用毒品案件，經本院以88年度毒聲字第6241號裁定送
    觀察、勒戒後，因認有繼續施用毒品之傾向，經本院以88年
    度毒聲字第6813號裁定令入戒治處所施以強制戒治，因其戒
    治成效經評定為合格，再經本院以89年度毒聲字第2231號裁
    定停止戒治併付保護管束，迄89年11月8 日保護管束期滿未
    經撤銷，視為強制戒治執行完畢，該次施用毒品犯行，並經
    本院以88年度易字第2592號判決判處有期徒刑5 月確定，業
    已執行完畢（於本案不構成累犯）。另於90年間因(一)強盜案
    件，經本院以90年度訴字第1876號判決判處有期徒刑5 年2
    月，上訴後，經臺灣高等法院以92年度上訴字第956 號判決
    駁回上訴確定，再經本院以95年度聲字第3172號更定其刑為
    有期徒刑5 年6 月確定；同年間又因(二)施用毒品案件，經本
    院以90年度易字第1459號判決判處有期徒刑8 月確定；上開
    (一)(二)2 罪刑，再經臺灣高等法院以96年度聲字第1380號裁定
    合併定其應執行刑為有期徒刑6 年確定；繼於92年間因(三)施
    用第一級毒品、(四)連續施用第二級毒品等案件，分別經本院
    以92年度訴字第1659、1519號判決，各判處有期徒刑10月、
    9 月確定；前揭(三)(四)2 罪刑，復經本院以96年度聲減字第14
    69號裁定各減其宣告刑2 分之1 ，並合併定其應執行刑為有
    期徒刑9 月確定，再與前揭應執行有期徒刑6 年入監接續執
    行，於97年11月25日假釋出監併付保護管束，並於98年12月
    9 日保護管束期滿未經撤銷，其未執行之刑，以已執行論（
    於本案構成累犯）。詎其仍不知悔改，復分別基於施用第一
    、二級毒品之犯意，於100 年4 月14日某時，在其位於桃園
    縣平鎮市○○路○段411 巷15號住處內，分別以將第一級毒
    品海洛因摻入香菸內點燃吸食之方式、將第二級毒品甲基安
    非他命置入玻璃球內燒烤之方式，施用第一級毒品海洛因、
    第二級毒品甲基安非他命各1 次。嗣於翌日6 時40分許，在
    上址為警查獲，並扣得其所有而供己施用之第一級毒品海洛
    因1 包（驗前淨重0.061 公克，因鑑驗使用費失0.01公克，
    驗餘淨重0.051 公克，含與毒品無法析離之包裝袋1 個），
    再於有偵查犯罪職權之機關或公務員尚未有積極之證據合理
    懷疑其有施用第二級毒品甲基安非他命犯行之前，於警詢時
    主動向員警坦承施用第二級毒品甲基安非他命犯行，而自首
    接受裁判，查悉上情。
二、證據名稱：
  (一)被告謝昇樺於警詢、檢察官偵訊、本院準備程序及審判中之
    自白。
  (二)證人即警員陳明忠於本院準備程序中之證述。
  (三)桃園縣政府警察局平鎮分局被採尿人尿液暨毒品真實姓名與
    編號對照表、正修科技大學超微量研究科技中心尿液檢驗報
    告各1 份。
  (四)桃園縣政府警察局平鎮分局搜索扣押筆錄、扣押物品目錄表
    、正修科技大學超微量研究科技中心檢驗報告各1 份、扣案
    之第一級毒品海洛因1 包（驗前淨重0.061 公克，因鑑驗使
    用費失0.01公克，驗餘淨重0.051 公克，含與毒品無法析離
    之包裝袋1 個）。
  (五)臺灣高等法院被告前案紀錄表1 份。
三、附記事項：
    扣案之第一級毒品海洛因1 包，其中包裝袋部分，依現行檢
    驗方式乃以刮除方式為之，包裝袋上仍會摻殘若干毒品無法
    分離，自應一體視為毒品部分，而依毒品危害防制條例第18
    條第1 項前段宣告沒收銷燬之。至鑑驗費失之毒品部分，既
    已滅失，爰不另為沒收銷燬之宣告。
四、應適用之法條：
    刑事訴訟法第299 條第1 項前段、第273 條之1 第1 項、第
    310 條之2 、第454 條第1 項，毒品危害防制條例第10條第
    1 項、第2 項、第18條第1 項前段，刑法第11條、第47條第
    1 項、第62條前段、第51條第5 款。
五、如不服本判決，得自收受送達之翌日起10日內向本院提出上
    訴狀（應附繕本），其未敘述上訴理由者，應於上訴期間屆
    滿後20日內補提理由書狀於本院，上訴於臺灣高等法院。
本案經檢察官王碩志到庭執行職務。
中    華    民    國    100   年    9     月     2    日
                  刑事庭        法  官  潘怡華
以上正本證明與原本無異。
如不服本判決應於收受判決後10日內向本院提出上訴書狀，並應
敘述具體理由。其未敘述上訴理由者，應於上訴期間屆滿後20日
內向本院補提理由書( 均須按他造當事人之人數附繕本) 「切勿
逕送上級法院」。
                                書記官  戴育萍
中    華    民    國    100   年    9     月     2    日
附錄本案論罪科刑依據之法條：
毒品危害防制條例第10條
施用第一級毒品者，處 6 月以上 5 年以下有期徒刑。
施用第二級毒品者，處 3 年以下有期徒刑。